臺灣嘉義地方法院民事裁定
109年度監宣字第323號
聲  請  人  林志豪  

相  對  人  林國明  

關  係  人  蘇素卿  

            林鈺芳  

            林志遠  

上列當事人間請求監護宣告事件，本院裁定如下：
    主  文
宣告林國明（男，民國00年0月0日生，身分證統一編號：Z00000
0000號）為受監護宣告之人。
選定林志豪（男，民國00年0月00日生，身分證統一編號：Z0000
00000號）為受監護宣告人林國明之監護人。
指定蘇素卿（女，民國00年00月00日生，身分證統一編號：Z000
000000號）為會同開具財產清冊之人。
聲請程序費用由受監護宣告之人林國明負擔。
    理  由
一、聲請意旨略以：聲請人為相對人之長子，相對人因顱內缺血
    ，致不能為意思表示或受意思表示，或不能辨識其意思表示
    之效果，為此，爰依民法第14條、第1110條、第1111條及家
    事事件法第164條規定，請求裁定相對人為受監護宣告之人
    ，並選定聲請人為監護人，暨指定關係人蘇素卿為會同開具
    財清冊之人等語。
二、按對於因精神障礙或其他心智缺陷，致不能為意思表示或受
    意思表示，或不能辨識其意思表示之效果者，法院得因本人
    、配偶、四親等內之親屬、最近一年有同居事實之其他親屬
    、檢察官、主管機關或社會福利機構之聲請，為監護之宣告
    ；受監護宣告之人應置監護人。法院為監護之宣告時，應依
    職權就配偶、四親等內之親屬、最近一年有同居事實之其他
    親屬、主管機關、社會福利機構或其他適當之人選定一人或
    數人為監護人，並同時指定會同開具財產清冊之人。法院為
    前項選定及指定前，得命主管機關或社會福利機構進行訪視
    ，提出調查報告及建議。監護之聲請人或利害關係人亦得提
    出相關資料或證據，供法院斟酌。法院選定監護人時，應依
    受監護宣告之人之最佳利益，優先考量受監護宣告之人之意
    見，審酌一切情狀，並注意下列事項：（一）受監護宣告之
    人之身心狀態與生活及財產狀況。（二）受監護宣告之人與
    其配偶、子女或其他共同生活之人間之情感狀況。（三）監
    護人之職業、經歷、意見及其與受監護宣告之人之利害關係
    。（四）法人為監護人時，其事業之種類與內容，法人及其
    代表人與受監護宣告之人之利害關係。民法第14條第1 項、
    第1110條、第1111條、第1111條之1分別定有明文。
三、經查，聲請人主張之事實，業據提出有長庚醫療財團法人嘉
    義長庚紀念醫院診斷證明書、戶籍謄本、親屬系統表附卷可
    稽。嗣經本院函請嘉義長庚紀念醫院周士雍醫師對相對人為
    鑑定，鑑定結果略以：相對人罹有高血壓、糖尿病等慢性疾
    病多年，於109年11月3日因自發性顱內出血昏迷，於109年1
    1月5日經開顱手術治療，術後迄今無法清醒。相對人偶而可
    張眼，但對呼叫無反應，不會轉頭或轉眼，無語言溝通能力
    ，無法聽從指令動作，亦少有自主性動作，對時間、地點、
    家人皆無法辨識，用鼻胃管餵食，用導尿管排尿，大便包用
    紙尿布，日常生活洗澡及穿衣等皆須他人照顧，有因其他心
    智缺陷，致不能為意思表示或受意思表示，或不能辨識其意
    思之效果，建議為監護宣告等情，有嘉義長庚醫院精神鑑定
    報告書在卷可稽，本院審酌上開鑑定意見，認相對人已不能
    為意思表示或受意思表示，從而聲請人聲請對相對人為監護
    之宣告，為有理由，應予准許。
四、本件相對人既受監護之宣告，自應為其選定監護人及指定會
    同開具財產清冊之人。查相對人之最近親屬為其配偶即關係
    蘇素卿、子女即聲請人、關係人林鈺芳、林志遠等人，聲請
    人表示同意擔任相對人之監護人，關係人蘇素卿亦同意擔任
    相對人會同開具財產清冊之人等情，有戶籍謄本、親屬同意
    書在卷可參。本院參酌聲請人、關係人蘇素卿均為相對人至
    親及其等之意願，認由聲請人任相對人之監護人，最能符合
    受監護宣告之人之最佳利益，爰選定聲請人為相對人之監護
    人，並指定關係人蘇素卿為會同開具財產清冊之人。
五、末按民法第1113條準用同法第1099條、第1099條之1之規定
    ，監護開始時，監護人對於受監護人之財產，應依規定會同
    遺囑指定、當地直轄市、縣（市）政府指派或法院指定之人
    ，於二個月內開具財產清冊，並陳報法院；於前條之財產清
    冊開具完成並陳報法院前，監護人對於受監護人之財產，僅
    得為管理上必要之行為。本件聲請人既任相對人之監護人，
    其於監護開始時，對於相對人之財產，自應依前揭規定會同
    開具財產清冊之人即關係人蘇素卿於二個月內開具財產清冊
    並陳報法院，併此敘明。
六、依家事事件法第164條第2項，裁定如主文。
中　　華　　民　　國　　110 　年　　1 　　月　　20　　日
                  家事法庭    法  官  柯月美
以上正本係照原本作成。
如對本裁定抗告須於裁定送達後10日內向本院提出抗告狀。
中　　華　　民　　國　　110 　年　　1 　　月　　20　　日
                              書記官　林玫熹